【裁判字號】    94,交聲,2149
【裁判日期】    950317
【裁判案由】    交管條例聲異
【裁判全文】
臺灣板橋地方法院刑事裁定            94年度交聲字第2149號
原處分機關  交通部公路總局臺北區監理所
異 議 人即
受 處 分人  甲○○
上列異議人即受處分人因違反道路交通管理處罰條例案件，對於
交通部公路總局臺北區監理所中華民國九十四年十一月十六日所
為之處分（原處分案號：北監營裁字裁40-AI0000000號）聲明異
議，本院裁定如下：
    主  文
異議駁回。
    理  由
一、聲明異議狀意旨略以：臺北市政府信義分局警察局交通事故
    裁決所94年10月13日北市警信分字第09432653000 號裁決書
    所為處分應予撤銷。受處分人於民國94年9 月9 日9 時5 分
    駕駛76 5-LC 車號TOYOTA廠牌車，行駛因任意變換被警查獲
    。查異議人因所駕駛765-LC所行駛之車道，已駛出雙白線外
    ，未跨越雙白線，怎是任意變換，雙白線已是終點線，駛出
    有無合理，請大法官給予公平評判，不勝感激（此照片應是
    在陸橋上拍攝）。警察局交通事件裁決所所為之處分顯有錯
    誤，為此狀請貴院撤銷原處分云云，另異議人口頭補稱：車
    子是活的，道路路線是死的，當時伊確實是要閃旁邊的車子
    ，不可能為了要遵守標線而被旁邊的車子撞云云。
二、本件異議人因於九十四年九月九日九時五分許，駕駛車號為
    765-LC號計程車行經臺北市○○路與光復南路路口時有違反
    禁止標線、任意變換車道之情事，經警予以拍照後逕行舉發
    ，而於九十四年九月二十一日製發臺北市政府警察局北市警
    交大字第AI0000000 號舉發違反道路交通管理事件通知單，
    有該通知單附卷可稽（本院卷第十頁）。嗣異議人於同年九
    月二十七日向臺北市政府警察局信義分局陳情，經該分局於
    九十四年十月十三日以北市警信分交字第09432653000 號函
    覆稱：「本案交通違規事證明確，仍請於收到本書函後時五
    日逕洽『交通部通路總局臺北區監理所』到罰」、「另依道
    路交通管理處罰條例第八十七條規定『受處分人，不服第八
    條主管機關所為之處罰，得於收到裁決書之翌日起二十日內
    ，向管轄地方法院聲明異議」，有該函文在卷可查（本院卷
    第五頁）。惟異議人於九十四年十月二十八日即具狀向臺灣
    臺北地方法院聲明異議，經臺灣臺北地方法院於九十四年十
    一月一日檢送異議狀予臺北市交通事件裁決所請其將相關卷
    宗移送到院後，因事屬交通部公路總局臺北區監理站管轄，
    臺北市交通事件裁決所乃於九十四年十一月四日將該函文轉
    送交通部公路總局臺北區監理站處理，其後交通部公路總局
    臺北區監理站始於九十四年十一月十六日作成北監營裁字裁
    40-AI0000000號裁決書，並寄出裁決書，嗣該所於九十四年
    十一月二十五日即收到異議人之聲明異議狀，並於九十四年
    十二月十二日移送本院，有該等函文、異議人寄送「申訴書
    」之信封及移送書附卷可查（本院卷第一、五、六、七、十
    、十二、五三、五四頁）。是本案異議人聲明異議之過程雖
    屬週折，但仍符合法定程序，合先敘明。
三、按汽車駕駛人，駕駛汽車有不遵守道路交通標誌、標線、號
    誌之指示者，處新臺幣九百元以上一千八百元以下罰鍰，並
    記違規點數一點，道路交通管理處罰條例第六十條第二項第
    三款、第六十三條第一項第一款定有明定。經查：異議人於
    前揭時地，駕駛前開營業用自用小客車，任意駛出劃設於臺
    北市○○路（接近光復南路路口）上之禁止變換車道標線而
    跨越車道行駛之違規事實，業據證人即攝得違規情事之警員
    乙○○到庭具結證述明確，並有舉發通知單及現場採證照片
    一紙為佐（本院卷第四四頁），且異議人亦不否認有此跨越
    禁止變換車道標線之情事。其雖辯稱：伊車雖已駛出雙白線
    外，未跨越雙白線，怎是任意變換，車子是活的，道路路線
    是死的，當時伊確實是要閃旁邊的車子，不可能為了要遵守
    標線而被旁邊的車子撞云云，但經本院檢視前開採證照片，
    可知被告與其右側之鄰車相隔至少半個車道之距離，核與被
    告所稱係因「受迫」而向左靠移之情形即有不同，又鄰車係
    行駛在被告之右前側，倘鄰車確有其所指情事，異議人亦應
    減速讓鄰車先行，而非逕自跨越雙白線，且其為職業駕駛人
    ，對此突發事故之反應能力應較常人為高，對於何者始屬合
    法之駕駛行為亦應知之甚詳，再佐以其左前輪已完全跨入其
    左側車道，左後輪亦已接近該車道，其有駕駛汽車不遵守道
    路交通「標線」之指示，甚為明確，原處分機關依前揭道路
    交通管理處罰條例第六十條第二項第三款及第六十三條第一
    項第一款，裁處抗告人罰鍰九百元並記違規點數一點，核無
    違誤，其異議為無理由，應予駁回。
據上論結，應依道路交通案件處理辦法第十九條，裁定如主文。
中    華    民    國    95    年    3     月    17    日
                  交通法庭?法?官? 楊  明  佳
上列正本證明與原本無異。
如不服本裁定，應於裁定送達後五日內向本院提出抗告狀。
                            書記官   黃  炎  煌
中    華    民    國    95    年    3     月    21    日


司法院資訊處製作；財團法人民間司法改革基金會備份。
